臺灣桃園地方法院民事判決
111年度訴字第478號
原      告  臺灣中小企業銀行股份有限公司

法定代理人  林謙浩  


訴訟代理人  陳煥明  
被      告  品森室內裝潢有限公司


兼  法  定
代  理  人  彭家豪  



上列當事人間請求返還借款事件，於民國111年4月28日辯論終結
，本院判決如下：
    主      文
一、被告應連帶給付原告新臺幣肆拾壹萬捌仟參佰玖拾壹元，及
    自民國一百一十年九月十九日起至清償日止，按年息百分之
    五點二二計算之利息，暨逾期在六個月以內者，按上開利率
    百分之十，逾期超過六個月者，按上開利率百分之二十計算
    之違約金。
二、被告彭家豪應給付原告新臺幣肆拾陸萬肆仟伍佰玖拾柒元，
    及自民國一百一十年十月十日起至清償日止，按年息百分之
    一點四二計算之利息，暨逾期在六個月以內者，按上開利率
    百分之十，逾期超過六個月者，按上開利率百分之二十計算
    之違約金。
三、訴訟費用由被告連帶負擔百分之四十七，餘由被告彭家豪負
　　擔。　　
    事實及理由
一、原告主張：
（一）被告品森室內裝潢有限公司（下稱品森公司）前於民國10
      9 年11月17日邀同被告彭家豪為連帶保證人向原告借款新
      臺幣（下同）50萬元，並簽訂借據（下稱系爭借據）、授
      信約定書，約定借款期間自109 年11月18日起至114 年11
      月18日止，並自實際撥款日起，按月攤還本息。如遲延給
      付時，利率按逾期當時原告基準利率（現為2.22％）加3％
      ，目前為5.22％，又如逾期在6 個月以內按約定利率10％，
      逾期超過6 個月按約定利率20％計付違約金。詎被告品森
      公司僅繳納本息至110 年9 月18日，即未再清償本金及利
      息，依授信約定書第15條之約定，借款人如任一宗債務不
      依約清償本金時，即喪失期限利益，債務視為全部到期，
      被告品森公司迄今尚欠本金418,391 元，且經原告屢次催
      討，被告品森公司均置之不理。而被告彭家豪為連帶保證
      人，應負連帶償還之責。爰依系爭借據、消費借貸、連帶
      保證之法律關係，請求被告連帶返還借款。
（二）被告彭家豪於110 年4 月8 日與原告簽訂青年創業及啟動
      金貸款契約書（下稱系爭貸款契約書）借款50萬元，借款
      期間自110 年4 月9 日起至116 年4 月9 日止，利率按郵
      政儲金二年期定期儲金機動利率（現為0.845 ％）加0.575
       ％，目前為1.42％，並按月平均攤還本息。逾期償還本金
      、利息或本息時，按借款總餘額自應償還日起，逾期6 個
      月以內部分照約定利率10％，逾期超過6 個月部分照約定
      利率20％加付違約金。詎被告彭家豪僅繳納本息至110 年1
      0月9 日，即未依約履行，依原告與被告彭家豪簽訂之授
      信約定書第15條之約定，借款人如任一宗債務不依約清償
      本金時，即喪失期限利益，債務視為全部到期，被告彭家
      豪迄今尚欠本金464,597 元，且經原告屢次催討，被告彭
      家豪均置之不理。為此，爰依消費借貸之法律關係，請求
      被告彭家豪返還借款。
（三）並聲明：
　 1、被告應連帶給付原告418,391 元，及自110 年9 月19日起
      至清償日止，按年息5.22％計算之利息，與逾期在6 個月
      以內者，按上開利率之10％，超過6 個月者，就超過部分
      ，按上開利率之20％計算之違約金。
 　2、被告彭家豪應給付原告464,597 元，及自110 年10月10日
      起至清償日止，按年息1.42％計算之利息，與逾期在6 個
      月以內者，按上開利率之10％，超過6 個月者，就超過部
      分，按上開利率之20％計算之違約金。
二、被告則以：確實有向原告借貸，對於系爭借據及授信約定書
    均不爭執，然希望能分期清償等語置辯。
三、原告主張之上開事實，業據其提出與其所述相符之系爭借據
    、系爭貸款契約書、授信約定書、放款利率歷史資料表、撥
    還款明細查詢單、催告函等件影本附卷為憑（本院卷第12至
    38頁），本院綜合上開各項事證，互核相符，堪信原告之主
    張為真實。
四、按消費借貸之借用人應於約定期限內，返還與借用物種類、
    品質、數量相同之物；遲延之債務，以支付金錢為標的者，
    債權人得請求依法定利率計算之遲延利息。但約定利率較高
    者，仍從其約定利率；當事人得約定債務人於債務不履行時
    ，應支付違約金，民法第478 條前段、第233 條第1 項、第
    250 條第1 項分別定有明文。又所謂連帶保證，係指保證人
    與主債務人就債務之履行，對於債權人各負全部給付之責任
    者而言，是連帶保證債務之債權人得同時或先後向保證人為
    全部給付之請求。被告品森公司積欠原告上開借款債務未為
    清償，而被告彭家豪為其連帶保證人，揆諸前揭規定及說明
    ，被告自應負連帶清償責任。從而，原告本於系爭借據、消
    費借貸、連帶保證之法律關係，請求被告連帶給付如主文第
    1 項所示本金、利息及違約金，洵屬有據。又被告彭家豪積
    欠原告上開借款債務未為清償，原告依消費借貸之法律關係
    ，請求被告彭家豪給付如主文第2 項所示本金、利息及違約
    金，亦屬有據。
五、綜上所述，原告依系爭借據、消費借貸、連帶保證之法律關
    係，請求被告連帶給付如主文第1 項所示，及請求被告彭家
    豪給付如主文第2 項所示，均應予准許。
六、訴訟費用負擔之依據：民事訴訟法第78條、第85條第2項。
中　　華　　民　　國　 111　　年　　 5　　月　  13　　日
                  民事第四庭    法　官　林常智

以上正本係照原本作成。
如對本判決上訴，須於判決送達後 20 日內向本院提出上訴狀。
如委任律師提起上訴者，應一併繳納上訴審裁判費。

中　　華　　民　　國　 111　　年　　 5 　 月　  13　　日
                                書記官　石幸子